【裁判字號】    97,訴,2587
【裁判日期】    970716
【裁判案由】    毒品危害防制條例
【裁判全文】
臺灣板橋地方法院刑事判決              97年度訴字第2587號
公  訴  人  臺灣板橋地方法院檢察署檢察官
被      告  甲○○
上列被告因違反毒品危害防制條例案件，經檢察官提起公訴（97
年度毒偵字第4419號），本院合議庭以裁定進行簡式審判程序，
判決如下：
    主  文
甲○○施用第一級毒品，累犯，處有期徒刑捌月；扣案海洛因參
包（合計淨重伍點壹公克）沒收銷燬之。又施用第二級毒品，累
犯，處有期徒刑伍月。上開有期徒刑部分應執行有期徒刑壹年。
    事  實
一、甲○○前因施用毒品案件，經本院以94年度毒聲字第363 號
    裁定將其送往勒戒處所觀察、勒戒後，認無繼續施用毒品之
    傾向，而於民國94年4 月28日執行完畢出所，並由臺灣板橋
    地方法院檢察署檢察官以94年度毒偵字第205 號為不起訴處
    分確定；甲○○復因施用第二級毒品案件，經本院以94年度
    簡字第4637號判處有期徒刑3 月，如易科罰金以銀元300 元
    折算1 日，而於94年12月20日易科罰金執行完畢。詎甲○○
    仍不知悔改，明知海洛因及甲基安非他命分別為毒品危害防
    制條例第2 條第2 項第1 款、第2 款所規定之第一級毒品及
    第二級毒品，竟基於施用第一級毒品海洛因之犯意，於97年
    5 月8 日下午5 時許，在其位於臺北縣三重市○○○路145
    巷7 弄9 號4 樓住處，以將海洛因粉末摻入香煙內點火吸食
    之方式，施用第一級毒品海洛因；另基於施用第二級毒品甲
    基安非他命之犯意，於97年5 月7 日晚間7 時許，在臺北縣
    三重市○○路○ 段某址旅館房間內，以將甲基安非他命置於
    玻璃球吸食器內加熱燒烤吸食其煙霧之方式，施用第二級毒
    品甲基安非他命（該吸食器業經丟棄而滅失）；嗣於97年5
    月8 日下午5 時35分許，在其上址住處為警查獲，並扣得甲
    ○○所有之海洛因3 包（合計淨重5.1 公克）。
二、案經臺北市政府警察局移請臺灣板橋地方法院檢察署檢察官
    偵查起訴。
    理  由
一、上揭事實，業據被告甲○○於偵查中及本院審理時均坦白承
    認；且被告於為警查獲後所採集之尿液，經送請臺灣尖端先
    進生技醫藥股份有限公司以酵素免疫分析法初步檢驗、氣相
    層析質譜儀法確認檢驗之檢驗結果，確呈海洛因代謝物嗎啡
    、可待因及甲基安非他命陽性反應，有該檢驗機構出具之濫
    用藥物檢驗報告1 紙附卷可稽；而被告為警查獲時所扣得之
    白色粉末3 包（合計淨重5.1 公克），經法務部調查局濫用
    藥物實驗室以化學呈色法、氣相層析質譜儀分析法鑑定之結
    果，確含第一級毒品海洛因成分，亦有該鑑定機構所出具之
    鑑定書1 紙在卷可憑，足認被告上開自白，核與事實相符。
    又被告前因施用毒品案件，經本院以94年度毒聲字第363 號
    裁定將其送往勒戒處所觀察、勒戒後，認無繼續施用毒品之
    傾向，而於94年4 月28日執行完畢出所，並由臺灣板橋地方
    法院檢察署檢察官以94年度毒偵字第205 號為不起訴處分確
    定；復因施用第二級毒品案件，經本院以94年度簡字第4637
    號判處有期徒刑3 月，如易科罰金以銀元300 元折算1 日（
    已執行完畢），此亦有臺灣高等法院被告前案紀錄表1 份在
    卷可憑；本件事證明確，被告施用毒品犯行，堪以認定。
二、按海洛因及甲基安非他命分別為毒品危害防制條例第2 條第
    2 項第1 款、第2 款所規定之第一級毒品及第二級毒品。核
    被告施用海洛因之行為，係犯毒品危害防制條例第10條第1
    項之施用第一級毒品罪，其施用甲基安非他命之行為，係犯
    毒品危害防制條例第10條第2 項之施用第二級毒品罪；其施
    用前後持有第一級毒品海洛因、第二級毒品甲基安非他命之
    低度行為，應為其施用之高度行為所吸收，均不另論罪。被
    告所犯上開二罪，犯意各別，罪名互異，應予分論併罰。又
    被告有如事實欄第1 項所載之犯罪科刑及執行紀錄，有臺灣
    高等法院被告前案紀錄表在卷可參，其於受有期徒刑之執行
    完畢後，5 年內故意再犯本件有期徒刑以上之罪，為累犯，
    應依刑法第47條第1 項規定加重其刑。爰審酌被告前已因施
    用毒品而受不起訴處分之寬典，並經法院論罪科刑執行完畢
    ，猶不知警惕而再犯本件之罪，顯見其自制力薄弱，惟其施
    用毒品僅屬自殘行為，對於他人之法益尚無直接之侵害，及
    其犯後坦承犯行，態度尚稱良好等一切情狀，量處如主文所
    示之刑，並定其應執行之刑。扣案海洛因3 包（合計淨重5.
    1 公克），係被告本件施用毒品犯行所查獲之第一級毒品，
    應依毒品危害防制條例第18條第1 項前段規定沒收銷燬之。
據上論斷，應依刑事訴訟法第273 條之1 第1 項、第299 條第1
項前段，毒品危害防制條例第10條第1 項、第2 項、第18條第1
項前段，刑法第11條前段、第47條第1 項、第51條第5 款，判決
如主文。
本案經檢察官劉仕國到庭執行職務
中    華    民    國    97    年    7     月    16    日
                  刑事第一庭  法  官  劉景宜
以上正本證明與原本無異
如不服本判決應於送達後10日內向本院提出上訴狀
                              書記官  謝秀青
中    華    民    國    97    年    7     月    23    日
附錄本案論罪科刑法條全文：
毒品危害防制條例第10條第1項、第2項
毒品危害防制條例第10條
施用第一級毒品者，處 6 月以上 5 年以下有期徒刑。
施用第二級毒品者，處 3 年以下有期徒刑。


司法院資訊處製作；財團法人民間司法改革基金會備份。
